【裁判字號】    99,易,2211
【裁判日期】    990730
【裁判案由】    毒品危害防制條例
【裁判全文】
臺灣臺中地方法院刑事判決              99年度易字第2211號
公  訴  人  臺灣臺中地方法院檢察署檢察官
被      告  甲○○
上列被告因違反毒品危害防制條例案件，經檢察官提起公訴（99
年度毒偵字第2030號），本院判決如下：
    主    文
甲○○施用第二級毒品，處有期徒刑陸月，如易科罰金，以新臺
幣壹仟元折算壹日。扣案之第二級毒品甲基安非他命包（含袋
重分別為零點貳公克、零點伍公克、點柒公克）均沒收銷
燬之、玻璃球吸食器壹組沒收。
    犯罪事實
一、甲○○前因施用毒品案件，經臺灣高等法院臺中分院裁定送
    觀察、勒戒後，認無繼續施用毒品傾向，於民國87年7月14
    日執行完畢釋放，並於87年8月11日免刑判決確定；再因施
    用毒品案件，經臺灣臺中地方法院檢察署檢察官以88年毒偵
    字第9666號聲請簡易判決處刑，並經本院判處有期徒刑5月
    確定並裁定付觀察、勒戒及送強制戒治，於88年12月28日停
    止戒治付保護管束；復因施用毒品案件，經臺灣臺中地方法
    院檢察署檢察官以89年毒偵字第7752號起訴，經本院判處有
    期徒刑8月確定並裁定送強制戒治，迄91年5月4日始戒治完
    畢出所。詎其猶不知戒絕毒癮，復基於施用第二級毒品甲基
    安非他命之犯意，於99年5月7日上午6時30分許，在臺中市
    ○○路○段37巷5弄8號租屋處內，以將甲基安非他命放入玻
    璃球吸食器內燒烤，再吸食其煙霧之方式，施用第二級毒品
    甲基安非他命1次。嗣於99年5月7日21時40分許，在臺中市
    ○○區○○路266之8號前為警盤檢查獲，並扣得第一級毒品
    海洛因5包（毛重分別為2.02公克、0.54公克、0.44公克、
    0.22公克、0.25公克）（甲○○涉犯持有第一級毒品海洛因
    部分另由臺灣臺中地方法院檢察署檢察官偵查中），第二級
    毒品甲基安非他命3包（含袋重分別為0.2公克、0.35公克、
    3.37公克）、玻璃球吸食器1組及夾練袋1包等物。
二、案經臺中市警察局移送臺灣臺中地方法院檢察署檢察官偵查
    起訴。
    理  由
一、上揭犯罪事實，業據被告甲○○於本院審理時自白不諱，且
    有中山醫學大學附設醫院檢驗科藥物檢測中心尿液檢驗報告
    、臺灣高等法院被告前案紀錄表及臺灣臺中地方法院檢察署
    刑案資料查註紀錄表各1份附卷足稽，並有甲基安非他命3包
    （含袋重分別為0.2公克、0.35公克、3.37公克）及被告所
    有用以施用第二級毒品甲基安非他命使用之玻璃球吸食器1
    組扣案可憑，足認被告之自白與事實相符而堪採信，本件事
    證明確，被告犯行洵堪認定。
二、查被告甲○○前因施用毒品案件，經觀察勒戒執行完畢並釋
    放後，曾於5年內再度施用第二級毒品並依法追訴處罰，有
    前揭前案紀錄表在卷可稽，縱其於本案之施用毒品犯罪時間
    距離先前觀察勒戒執行完畢釋放已逾5年，仍不合於「五年
    後再犯」之規定，且因被告已於「五年內再犯」，顯見其再
    犯率甚高，應依毒品危害防制條例第10條之規定處罰（最高
    法院95年第7次刑事庭會議決定、最高法院97年度第5次刑事
    庭會議決議參照）。核被告所為，係犯毒品危害防制條例第
    10條第2項之施用第2級毒品罪，其施用毒品前持有毒品之低
    度行為，已為其後施用之高度行為所吸收，不另論罪。爰審
    酌被告施用毒品，經觀察、勒戒及法院論罪科刑，仍不知戒
    惕，一再施用，無視於毒品對於自身健康之戕害及國家對於
    杜絕毒品犯罪之禁令，不知戒除惡習，惡性非輕，然念及犯
    後坦承犯行，態度良好等一切情狀，量處如主文所示之刑，
    並定其易科罰金之折算標準，以資懲儆。扣案之甲基安非他
    命3包（含袋重分別為0.2公克、0.35公克、3.37公克）係毒
    品危害防制條例第2條第2項第2款所定之第二級毒品，應依
    同條例第18條第1項前段規定，予以宣告沒收銷燬之（包裝
    袋因已沾染第二級毒品甲基安非他命，無可析離，自應視為
    第二級毒品甲基安非他命，併予沒收銷燬之）。而扣案之玻
    璃球吸食器1組，係被告所有供其施用第二級毒品甲基安非
    他命所用之物，業據被告陳明在卷，應依刑法第38條第1項
    第2款規定予以宣告沒收。至扣案之夾鏈袋1包，被告固坦承
    為其所有，惟辯稱係為攜至日本裝填醬油使用，否認與本件
    施用第二級毒品甲基安非他命有關，因查無其他積極證據足
    資證明係供被告犯本件犯行所用之物，爰不另為沒收之諭知
    ，附此說明。
據上論斷，應依刑事訴訟法第299條第1項前段，毒品危害防制條
例第10條第2項、第18條第1項前段，刑法第11條、第38條第1項
第2款，判決如主文。
中    華    民    國    99    年    7     月    30    日
                  刑事第十四庭  法  官  許月馨
以上正本證明與原本無異。
如不服本判決應於收受送達後10日內向本院提出上訴書狀，並應
敘述具體理由；其未敘述上訴理由者，應於上訴期間屆滿後20日
內向本院補提理由書（均須按他造當事人之人數附繕本）「切勿
逕送上級法院」。
                                書記官  黃美雲
中    華    民    國    99    年    7     月    30    日
毒品危害防制條例第10條
施用第一級毒品者，處 6 月以上 5 年以下有期徒刑。
施用第二級毒品者，處 3 年以下有期徒刑。

司法院資訊處製作；財團法人民間司法改革基金會備份。
